臺灣臺南地方法院民事裁定　九十一年度聲字第九一四號
　　聲　請　人　甲○○
右聲請人因與丁○○、乙○○○○○○、丙○○間請求侵權行為損害賠償事件（本院
九十一年度小抗字第一號），聲請推事迴避，本院裁定如左：
    主      文
聲請駁回。
聲請訴訟費用由聲請人負擔。
    理      由
一、本件聲請意旨詳如附件所示。
二、按法官有應自行迴避而不自行迴避以外之情形，足認其執行職務有偏頗之虞者，
    當事人得據之聲請法官迴避，固為民事訴訟法第三十三條第一項第二款所明定，
    惟據此聲請法官迴避者，應以法官對於訴訟標的有特別利害關係，或與當事人之
    一造有密切之交誼或嫌怨，或基於其他情形客觀上足疑其為不公平之審判者為其
    原因事實，若僅憑當事人之主觀臆測，或不滿意法官進行訴訟遲緩，或認法官指
    揮訴訟欠當，則不得謂其有偏頗之虞（最高院六十九年度台抗字第四五七號判例
    意旨參照），若僅於訴訟進行中有所指揮，分配當事人之舉證責任，致當事人之
    一造不利，在主觀上疑其不公，亦不能遽以偏頗為理由，聲請推事迴避（最高院
    七十六年度台抗字第四二七號裁判要旨參照）。又上開聲請迴避之原因，依民事
    訴訟法第三十四條第二項、第二百八十四條之規定，應提出能即時調查之證據以
    釋明之。再依上開規定聲請推事迴避，應於訴訟程序終結前為之，如果訴訟程序
    業已終結，其執行職務，已不足以影響審判之公平，即不得以其執行職務有偏頗
    之虞為由，聲請迴避（最高法院七十一年台聲字第一二三號判例意旨參照）。
三、查本件聲請人係主張：本院九十一年度小抗字第一號案件（以下簡稱本案）之審
    判長法官周素秋乃另案八十七年度簡上字第二一七號案件之審判長，又本案之受
    命法官莊玉熙乃另案九十年度重國更一字第一號案件之承辦法官，其等二人就本
    案應予迴避卻未迴避，爰聲請迴避云云。惟查：周素秋法官、莊玉熙法官均非本
    案之原審承辦法官，聲請人僅以周素秋法官乃另案八十七年度簡上字第二一七號
    案件之審判長法官、莊玉熙法官乃另案九十年度重國更一字第一號案件之承辦法
    官，即率謂周素秋法官、莊玉熙法官就本案有應行迴避之事由或有偏頗之虞云云
    ，復未提出任何得即時調查之證據以資釋明，而其主張之上開事由，亦顯難認周
    素秋法官、莊玉熙法官就本案執行職務係足以影響審判之公平，則依上說明，已
    難認聲請人本件聲請迴避為有理由。更何況本院九十一年度小抗字第一號案件係
    於九十一年七月八日以裁定駁回聲請人所提之抗告，有該裁定影本一份在卷可稽
    ，乃聲請人嗣係於九十一年八月二日始具狀聲請本件法官迴避，是其聲請顯係在
    該案訴訟程序終結後所為，依上說明，該案訴訟程序既已終結，則周素秋法官、
    莊玉熙法官就該案執行職務，自已不足以影響審判之公平，聲請人自不得以其等
    執行職務有偏頗之虞為由，聲請迴避。是本件聲請迴避，自屬無據，應予駁回。
四、依民事訴訟法第九十五條、第七十八條，裁定如主文。
中　　　華　　　民　　　國　　九十一　　年　　 十一 　　月　　二十八　　日
                                臺灣臺南地方法院民事第三庭
~B審判長法官  王金龍
~B法　　　官　林逸梅
~B法　　　官　張銘晃
右為正本係照原本作成
如對本裁定抗告，應於裁定正本送達後五日內提出抗告狀於本院，並繳納抗告費新台
幣四十五元。
中　　　華　　　民　　　國　　九十一　　年　　 十一 　　月　　二十八　　日
~B法院書記官　張淑珍
